臺灣新北地方法院刑事判決
110年度訴字第1144號
公  訴  人  臺灣新北地方檢察署檢察官
被      告  劉明勳



選任辯護人  李啓煌律師(法扶律師)
上列被告因違反槍砲彈藥刀械管制條例案件，經檢察官提起公訴
（110年度偵字第31378號），本院判決如下：
    主  文
劉明勳犯非法持有非制式手槍罪，處有期徒刑貳年陸月，併科罰
金新臺幣參萬元，罰金如易服勞役，以新臺幣壹仟元折算壹日；
扣案如附表編號1至3「備註」欄所示之槍枝及子彈均沒收。
    事  實
一、劉明勳知悉未經主管機關許可，不得持有具殺傷力之非制式
    手槍及子彈，竟基於持有可發射子彈具有殺傷力之非制式手槍
    及具有殺傷力之子彈之犯意，於民國110年6月中旬某日，在新
    北市○○區○○路000號附近之鬍鬚張魯肉飯前，向李尚隆(涉嫌
    違反槍砲彈藥刀械管制條例案件，業經臺灣新北地方檢察署
    檢察官以110年度偵字第45496號提起公訴）借用如附表編號
    1所示具殺傷力之非制式手槍1枝及如附表編號2至3所示之子
    彈共10顆而持有之。嗣警方於110年7月28日23時40分許，在
    新北市○○區○○路0段00巷00號前，經劉明勳同意搜索，在其
    駕駛車號000-0000號自用小客車內，查扣如附表編號1至3所
    示之手槍及子彈。
二、案經新北市政府警察局土城分局報告臺灣新北地方檢察署檢
    察官偵查起訴。
    理  由
一、證據能力之意見：
　　㈠按被告以外之人於審判外之言詞或書面陳述，除法律有規
      定者外，不得作為證據，刑事訴訟法第159條第1項固有明
      文。惟被告以外之人於審判外之陳述，經當事人於審判程
      序同意作為證據，法院審酌該言詞陳述或書面陳述作成時
      之情況，認為適當者，亦得為證據；當事人、代理人或辯
      護人於法院調查證據時，知有上開刑事訴訟法第159條第1
      項不得為證據之情形，而未於言詞辯論終結前聲明異議者
      ，視為有前項之同意，刑事訴訟法第159條之5亦有明文。
      查本判決下列引用之被告以外之人於審判外之陳述，雖屬
      傳聞證據，因檢察官、被告及辯護人於審判程序均同意有
      證據能力（見本院卷第123頁），迄於言詞辯論終結時，
      亦未聲明異議，本院審酌各該證據作成之情況，無非法取
      證或證明力明顯偏低之瑕疵，以之作為證據，應屬適當，
      依前揭法條規定，認均有證據能力。
　　㈡本判決援引下列非屬供述證據之書證及物證，並無證據證
      明有出於違法取得之情形，復經本院依法踐行調查程序，
      自均有證據能力。
二、認定犯罪事實所憑之證據及理由：
　　上揭犯罪事實，業據被告劉明勳於警詢、偵查、本院準備程
    序及審理中均坦承不諱（見110年度偵字第31378號【下稱偵
    卷】第15至23、87至89頁、本院卷第87、124頁），並有新
    北市政府警察局土城分局搜索扣押筆錄暨扣押物品目錄表（
    見偵卷第31至35頁）、被告與李尚隆間微信對話截圖（見偵
    卷第55至59頁）、現場照片（見偵卷第61至65頁）及内政部
    警政署刑事警察局110年8月31日刑紋字第1100083429號鑑定
    書（見本院卷第33至40頁）等件附卷可稽。此外，扣案如附
    表編號1至3所示之槍枝及子彈，經送請內政部警政署刑事警
    察局鑑驗結果，認具殺傷力（詳見附表「鑑驗結果」欄所載
    ），有該局110年9月17日刑鑑字第1100087132號鑑定書1份
    附卷可佐（見偵卷第115至117頁），足認被告任意性之自白
    與事實相符，本案事證明確，被告犯行洵堪認定，應依法論
    科。
三、論罪之法律適用及量刑之審酌情形：
    ㈠核被告劉明勳向李尚隆借用手槍及子彈而持有之行為，係
      犯槍砲彈藥刀械管制條例第7條第4項之非法持有非制式手
      槍罪及同條例第12條第4項之非法持有子彈罪。
    ㈡被告基於單一非法持有本案槍彈之犯意，自110年6月中旬
      某日起至同年7月28日23時40分許為警查獲止，繼續非法
      持有如附表編號1至3所示之槍枝及子彈之行為，應分別論
      以繼續犯之單純一罪。
    ㈢被告同時持有如附表編號1至3所示之槍枝及子彈，係一行
      為觸犯2罪名之想像競合犯，應從一重之槍砲彈藥刀械管
      制條例第7條第4項非法持有非制式手槍罪處斷。
    ㈣按犯本條例之罪，於偵查或審判中自白，並供述全部槍砲
      、彈藥、刀械之來源及去向，因而查獲或因而防止重大危
      害治安事件之發生者，減輕或免除其刑，槍砲彈藥刀械制
      條例第18條第4項前段定有明文。查被告於警詢及偵查中
      供述其持有之槍彈來源為李尚隆等情（見偵卷第21至22、
      89頁），經本院函詢新北市政府警察局土城分局函覆另案
      被告李尚隆違反槍砲彈藥刀械制條例案件報告書乙份，有
      該分局111年2月10日新北警土刑字第1113715050號函所附
      同分局110年11月15日新北警土刑字第1103726949號刑事
      案件報告書在卷可參（見本院卷第99至105頁）。且另案
      被告李尚隆於111年1月13日，業經臺灣新北地方檢察署檢
      察官以110年度偵字第45496號提起公訴，此有臺灣新北地
      方檢察署檢察官110年度偵字第45496號起訴書乙份附卷可
      稽（見本院卷第106-3至106-6頁）。是被告劉明勳犯本件
      持有非制式手槍罪，已於偵查及審判中自白犯行，並供述
      本件槍彈之來源因而查獲另案被告李尚隆明確，應依槍砲
      彈藥刀械管制條例第18條第4項規定減輕其刑。
    ㈤適用刑法第59條規定：
　　　刑法第59條規定：「犯罪之情狀顯可憫恕，認科以最低度
      刑仍嫌過重，得酌量減輕其刑。」所謂「犯罪之情狀可憫
      恕」，本係指審酌刑法第57條各款所列事項以及其他一切
      與犯罪有關之情狀之結果，認其犯罪足堪憫恕者而言，必
      須犯罪另有特殊之原因與環境等，因在客觀上顯然足以引
      起一般同情，認為縱予宣告法定最低度刑猶嫌過重者，始
      有其適用（最高法院102年度台上字第870號判決意旨參照
      ）。查被告本欲尋仇而持有非制式手槍及子彈（見本院卷
      第123頁），且放置車上攜帶外出，已具有危害社會治安
      及人身安全之高度潛在危險性，其犯罪並無特殊之原因與
      環境，不足以引起一般同情，而無顯可憫恕之處，況被告
      本件犯行依槍砲彈藥刀械管制條例第18條第4項規定減輕
      其刑後，亦無縱予宣告最低度刑猶嫌過重之情形。是本案
      尚無刑法第59條之適用餘地。從而，辯護人以被告年幼無
      知，僅因向同儕炫耀而犯重罪，深感悔悟並供出上游，本
      罪之法定刑對被告實有情輕法重之情，請求依刑法第59條
      規定酌減其刑云云（見本院卷第93頁），依上開說明，顯
      無理由。
　　㈥爰審酌被告非法持有具殺傷力之槍枝及子彈，本已具危害
      社會治安及人身安全之高度潛在危險，若持本件槍彈犯案
      ，將嚴重破壞公共秩序及社會安寧，並考量被告年輕識淺
      ，一時失慮而犯本罪，且其於偵查及本院審理時均坦承犯
      行，犯後態度尚佳，兼衡其犯罪動機、目的、手段、持有
      如附表所示之槍彈數量非鉅，暨被告持有時間未久，又自
      陳大學肄業，現從事白牌車駕駛，經濟狀況勉持（見本院
      卷第125頁），且被告患有注意力不足過動症（ADHD）及
      情緒障礙（見本院卷第127、138、139頁）等一切情狀，
      量處如主文所示之刑，並就併科罰金部分，諭知易服勞役
      之折算標準。
五、沒收：
　　㈠扣案如附表「備註」欄所示之槍枝、子彈，經鑑定後認均
      具有殺傷力，屬違禁物，不問屬於犯罪行為人與否，均應
      依刑法第38條第1 項規定宣告沒收。
　　㈡至如附表編號2至3所示之子彈，經試射而認具殺傷力之子
      彈，既經鑑驗時試射擊發，不具子彈完整結構而失其效能
      ，已不具殺傷力，爰不諭知沒收。
據上論斷，應依刑事訴訟法第299條第1項前段，判決如主文。
本案經檢察官陳詩詩提起公訴，檢察官方心瑜到庭執行職務。
中　　華　　民　　國　　111 　年　　6 　　月　　2 　　日
                刑事第六庭審判長法  官  樊季康

                                法  官  葉逸如

                                法  官  楊展庚
以上正本證明與原本無異
如不服本判決，應於判決送達後20日內敘明上訴理由，向本院提
出上訴狀 (應附繕本) ，上訴於臺灣高等法院。其未敘述上訴理
由者，應於上訴期間屆滿後20日內向本院補提理由書「切勿逕送
上級法院」。　
                                書記官　王宏宇
中　　華　　民　　國　　111 　年　　6 　　月　　2 　　日
附錄本案論罪科刑法條全文：
槍砲彈藥刀械管制條例第7條第4項
未經許可，製造、販賣或運輸制式或非制式火砲、肩射武器、機
關槍、衝鋒槍、卡柄槍、自動步槍、普通步槍、馬槍、手槍或各
類砲彈、炸彈、爆裂物者，處無期徒刑或7年以上有期徒刑，併
科新臺幣3千萬元以下罰金。
未經許可，轉讓、出租或出借前項所列槍砲、彈藥者，處無期徒
刑或5年以上有期徒刑，併科新臺幣1千萬元以下罰金。
意圖供自己或他人犯罪之用，而犯前二項之罪者，處死刑或無期
徒刑；處徒刑者，併科新臺幣5千萬元以下罰金。
未經許可，持有、寄藏或意圖販賣而陳列第1項所列槍砲、彈藥
者，處5年以上有期徒刑，併科新臺幣1千萬元以下罰金。
意圖供自己或他人犯罪之用，以強盜、搶奪、竊盜或其他非法方
法，持有依法執行公務之人所持有之第1項所列槍砲、彈藥者，
得加重其刑至二分之一。
第1項至第3項之未遂犯罰之。

槍砲彈藥刀械管制條例第12條第4項
未經許可，製造、販賣或運輸子彈者，處1年以上7年以下有期徒
刑，併科新臺幣500萬元以下罰金。
未經許可，轉讓、出租或出借子彈者，處6月以上5年以下有期徒
刑，併科新臺幣300萬元以下罰金。
意圖供自己或他人犯罪之用，而犯前二項之罪者，處3年以上10
年以下有期徒刑，併科新臺幣700萬元以下罰金。
未經許可，持有、寄藏或意圖販賣而陳列子彈者，處5年以下有
期徒刑，併科新臺幣300萬元以下罰金。
第1項至第3項之未遂犯罰之。

附表：
編號 扣案物名稱及數量 鑑驗結果 備註（應沒收之物） 1 非制式手槍1枝（含彈匣1個；槍枝管制編號0000000000) 認係非制式手槍，由仿手槍外型製造之槍枝，組裝已貫通之金屬槍管而成，擊發功能正常，可供擊發適用子彈使用，認具殺傷力（見偵卷第115頁）。 如左。 2 非制式子彈8顆 認均係非制式子彈，由口徑9mm制式空包彈組合直徑約9.0㎜金屬彈頭而成，採樣3顆試射，均可擊發，認具殺傷力（見偵卷第115頁）。 左列未經試射之子彈5顆。 3 非制式子彈2顆 認均係非制式子彈，由金屬彈殼組合直徑約8.0㎜金屬彈頭而成，採樣1顆試射，可擊發，認具殺傷力（見偵卷第115頁）。 左列未經試射之子彈1顆。